臺灣高等法院民事判決　九十年度重訴字第四○號
　　　原　　　告　　庚○○
　　　　　　　　　　子○○○
　　　　　　　　　　壬○○○
　　　　　　　　　　丑○○○
　　　　　　　　　　甲　○
　　　訴訟代理人　　乙○○
　　　訴訟代理人　　癸○○○
　　　原　　　告　　丁○○
　　　　　　　　　　戊○○
　　　訴訟代理人　　丙○○
　　　被　　　告　　己○○
　　　　　　　　　　辛○○
右當事人間因刑事附帶民事訴訟請求侵權行為損害賠償事件，經刑事庭裁定移送前
來，本院判決如左︰
    主    文
被告應依次連帶給付原告庚○○、子○○○、癸○○○、壬○○○、甲○、乙○○、
丑○○○、丁○○、丙○○、戊○○新台幣肆拾陸萬參仟玖佰元、貳佰柒拾肆萬元、
貳佰零捌萬柒仟壹佰元、陸拾柒萬壹仟捌佰元、壹拾陸萬肆仟貳佰元、壹拾壹萬伍仟
伍佰元、貳拾萬柒仟陸佰元、肆拾捌萬陸仟元、肆拾捌萬陸仟元、肆拾萬陸仟元，及
均自民國九十一年九月三日起至清償日止，按年息百分之五計算之利息。
訴訟費用由被告連帶負擔。
本判決第一項於原告庚○○、子○○○、癸○○○、壬○○○、甲○、乙○○、丑○
○○、丁○○、丙○○、戊○○依次分別以新台幣壹拾伍萬伍仟元、玖拾壹萬肆仟元
、陸拾玖萬陸仟元、貳拾貳萬肆仟元、伍萬伍仟元、參萬玖仟元、柒萬元、壹拾陸萬
貳仟元、壹拾陸萬貳仟元、壹拾參萬陸仟元為被告供擔保後，得假執行。
    事實及理由
壹、程序部分：
  (一)被告二人經合法通知，均未於言詞辯論期日到場，核無民事訴訟法第三百八十六
    條各款所列事由，爰依原告聲請，由其一造辯論而為判決。
  (二)按訴狀送達後，原告不得將原訴變更或追加他訴，但擴張或減縮應受判決事項之
    聲明者，不在此限，民事訴訟法第二百五十五條第一項第三款定有明文。查原告
    於被告所犯偽造文書、詐欺之刑事訴訟程序附帶提起民事訴訟時，係請求被告連
    帶給付如附表二所示之損害金額及原告丙○○、丁○○併請求自民國八十七年十
    月二十日起、原告戊○○併請求自八十七年八月二十日起，均至清償日止按年息
    百分之五計算之利算。嗣該附帶民事訴訟經移送民事庭後，原告庚○○、子○○
    ○、壬○○○、甲○、乙○○、丑○○○、丙○○、丁○○分別擴張應受判決事
    項之聲明，而請求被告應依次連帶給付原告庚○○、子○○○、壬○○○、甲○
    、乙○○、丑○○○、丙○○、丁○○新台幣（下同) 一百十一萬元、三百六十
    六萬元、八十九萬元、七十二萬元、三十五萬元、二十八萬元、六十七萬五千一
    百元、六十七萬五千一百元，原告癸○○○則減縮應受判決事項之聲明，請求被
    告連帶給付一百八十二萬二千八百元，及原告庚○○、子○○○、壬○○○、甲
    ○、乙○○、丑○○○、癸○○○併均請求自起訴狀繕本送達翌日起至清償日止
    ，按年息百分之五計算之利息  (見本院卷第四十頁至第四一頁)；而原告丙○○
    、丁○○均請求自八十七年十月二十日至清償日按年息百分之五計算之利息 (見
    本院卷第九八頁) 。嗣於本院言詞辯論時，原告分別減縮及擴張渠等應受判決事
    項之聲明，而請求被告連帶給付如附表二所示之損害金額 (即連帶給付原告庚○
    ○、子○○○、癸○○○、壬○○○、甲○、乙○○、丑○○○、丁○○、丙○
    ○、戊○○四十六萬三千九百元、二百七十四萬元、二百零八萬七千一百元、六
    十七萬一千八百元、十六萬四千二百元、十一萬五千五百元、二十萬七千六百元
    、四十八萬六千元、四十八萬六千元、四十萬六千元) ，及均自九十一年九月三
    日起至清償日止，按年息百分之五計算之利息 (見本院卷第二七九頁至第二八Ｏ
    頁) ，依前開法條之規定，應予准許，是以本院僅就原告最後之聲明為審判，先
    此敘明。
貳、實體部分：
一、原告起訴主張：被告己○○、辛○○自八十五年一月間起，由被告己○○出任會
    首，並由被告辛○○負責所有互助會資料之登載、收款及會款計算等事宜，陸續
    召集如附表一所示採內標制之互助會。詎被告己○○因被其他會員倒會致無法繳
    付銀行貸款，經濟發生困難，而另被告辛○○亦乏資金作生意，二人竟共同基於
    詐取他人財物之概括犯意聯絡，利用互助會會員人數眾多，彼此不熟識之機會，
    虛列「阿扁」為各該互助會之會員，嗣並佯稱「阿扁」得標或假冒會員名義標會
    ，陸續詐騙會款。原告分別為各該互助會之活會會員，因被告共同虛列會員、冒
    標、詐欺之行為陷於錯誤，而如期交付如附表二所示之會款（均已扣除得標金）
    予被告二人，受有損害，旋被告於八十七年十一月間無故宣布停標倒會。又被告
    二人明知渠等因前開所召集之互助會陷於資金週轉不靈，且無其他工作收入，並
    無資力支付互助會之會款，竟仍基於共同詐欺之犯意，以渠等二人名義及冒用被
    告己○○不知情之子詹文芳（應係詹文豐之誤繕）、詹文昭之名義，分別參加原
    告癸○○○出任會首所召集如附表三編號一、二之互助會，使原告癸○○○陷於
    錯誤而允其等參加，嗣被告己○○於繳付數次會款，取得原告癸○○○之信任後
    ，即陸續標取會款，並冒用詹文豐、詹文昭等人名義而得標，致原告癸○○○陷
    於錯誤，而如數交付得標金額予被告己○○，詎被告自八十七年十一月間起即拒
    繳死會會款，致原告癸○○○受有如附表四所示之損害。原告等人依侵權行為之
    法律關係，請求被告連帶給付原告庚○○、子○○○、癸○○○、壬○○○、甲
    ○、乙○○、丑○○○、丁○○、丙○○、戊○○四十六萬三千九百元、二百七
    十四萬元、二百零八萬七千一百元、六十七萬一千八百元、十六萬四千二百元、
    十一萬五千五百元、二十萬七千六百元、四十八萬六千元、四十八萬六千元、四
    十萬六千元，及均自九十一年九月三日起至清償日止，按年息百分之五計算之利
    息。
二、被告未於言詞辯論期日到場，亦未提出任何書狀作何聲明或陳述。
三、原告主張前揭事實，業據提出互助會名簿、互助會會單、本票、標金明細表、債
    權證明等件為證（見本院卷第一六三頁至第一九０頁、第一九五頁至第二一一之
    二頁），且經本院調閱臺灣桃園地方法院檢察署八十八年度偵字第九四三號、一
    Ｏ四一號、一八七八三號、八十九年度偵字第一七五四號、臺灣桃園地方法院八
    十八年度易字第二七九七號、本院八十九年度上訴字第四二七一號卷宗查明屬實
    ，被告則始終未到場，亦未提出任何書狀供本院審酌，依民事訴訟法第二百八十
    條第三項前段規定，自應認被告對原告主張之前揭事實自認為真正。參酌被告因
    前揭事實而犯有連續偽造文書、詐欺等罪，其間有方法結果之牽連關係，從一重
    之連續偽造文書罪處斷，經台灣桃園地方法院刑事庭以八十八年度易字第二七九
    七號判處被告己○○有期徒刑十月，被告辛○○有期徒刑八月，並經本院刑事庭
    八十九年度上訴字第四二七一號駁回被告之上訴在案（被告己○○部分已判決確
    定，被告辛○○部分現仍上訴最高法院審理中），堪認原告主張前揭事實為真正
    。
四、按「因故意或過失，不法侵害他人之權利者，負損害賠償責任」、「數人共同不
    法侵害他人之權利者，連帶負損害賠償責任」，民法第一百八十四條第一項前段
    、民法第一百八十五條第一項前段分別定有明文。被告二人於附表一所示之互助
    會中，共同以虛列會員、冒標、詐欺之方法，故意不法侵害原告之權利，致使原
    告誤信確有會員得標，而分別支付會款，受有如附表二所示之損害，被告自應對
    原告負連帶損害賠償責任。又被告二人就如附表三所示互助會，有冒標、詐欺原
    告癸○○○之共同侵權行為，致原告癸○○○交付渠等得標金額而受有如附表四
    所示之損害，被告應對原告癸○○○負連帶損害賠償責任。茲就原告主張所受之
    損害分述如下：1.原告庚○○部分：原告庚○○參加被告己○○於八十六年十月
    十日出任會首之互助會共計二會，繳納會款算至八十七年十月十日止（每月十日
    開標，每會二萬元），連同會頭金二萬元，總計金額為四十一萬五千二百元；另
    參加被告己○○於八十七年五月十五日出任會首之互助會共計一會，繳納會款算
    至八十七年十月十五日止（每月十五日開標，每會一萬元），連同會頭金一萬元
    ，總計金額為四萬九千四百元，合計四十六萬四千六百元     (415200+49400＝
    464600) ，惟原告庚○○僅請求被告連帶給付四十六萬三千九百元之本息，於其
    請求之範圍內應予准許之。
  2.原告子○○○部分：
    原告子○○○參加被告己○○於八十五年一月二十日出任會首之互助會共計三會
    (會單上名義為邱素妙)，繳納會款算至八十七年九月止（每月二十日開標，每會
    二萬元），連同會頭金二萬元，總計金額為一百五十萬七千二百元；又參加被告
    己○○於八十六年十月十日出任會首之互助會共計五會（會單上名義為邱阿妙）
    ，繳納會款算至八十七年十月十日止（每月十日開標，每會二萬元），連同會頭
    金二萬元，總計金額為一百零三萬八千元；另參加被告己○○於八十七年五月十
    五日出任會首之互助會共計四會（會單上名義為邱阿妙），繳納會款算至八十七
    年十月十五日止（每月十五日開標，每會一萬元），連同會頭金一萬元，總計金
    額為十九萬七千六百元，合計為二百七十四萬二千八百元   （0000000+0000000
    +197600＝0000000) ，惟原告子○○○僅請求被告連帶給付二百七十四萬元之本
    息，於其請求之範圍內應予准許之。
  3.原告癸○○○部分：
    經查：原告癸○○○參加被告己○○於八十六年十月十日出任會首之互助會共計
    一會（會單上名義為張淑鳳），繳納會款算至八十七年十月十日止（每月十日開
    標，每會二萬元），連同會頭金二萬元，共計二十萬七千六百元。又查：被告參
    加原告癸○○○於八十四年十一月二十日出任會首之互助會共四會（分別以張阿
    英、辛○○、詹文昭、詹文芳等名義參加），會金一萬元，採外標制，被告係於
    八十五年四月二十日以張阿英之名義得標、標金為三千元；又於八十五年八月二
    十日以訴外人詹文昭之名義得標，標金為三千元；另於八十六年一月二十日以被
    告辛○○之名義得標，標金為三千四百元；再於八十七年一月二十日以訴外人詹
    文芳  (即詹文豐)之名義得標，標金為三千九百元，皆由被告己○○出面得標，
    並領走標金，而死會會錢則僅繳至八十七年十月止，是原告癸○○○所受此會會
    款損失共計八十五萬二千八百元 (被告每月應繳四會死會會款共五萬三千三百元
    ，尚有十六次未繳，計算式為：53300*16=852800) 。 再查：被告復參加原告癸
    ○○○於八十六年四月五日出任會首之互助會共三會（分別以張阿英、辛○○、
    詹文芳等名義參加），會金二萬元，採內標制，被告係於八十六年八月五以被告
    辛○○之名義得標，標金為三千五百元，又於八十六年十一月五日以訴外人詹文
    芳  (即詹文豐)之名義得標，標金為三千五百元，再於八十七年八月五日以張阿
    英之名義得標，標金為三千七百元，而上開款項皆由被告己○○出面得標，並領
    走標金，而死會會錢則繳至八十七年十月止，是原告癸○○○所受此會會款損失
    共計一百十四萬元 (被告每月應繳三會死會會款共六萬元，尚有十九次未繳，計
    算式為：60000*19=0000000) 。以上原告癸○○○總計損失二百二十萬零四百元
    (207600+852800+0000000  = 0000000)，惟原告癸○○○僅請求被告連帶給付二
    百零八萬七千一百元之本息，於其請求之範圍內應予准許之。
  4.原告壬○○○部分：
    原告壬○○○參加被告己○○於八十五年一月二十日出任會首之互助會共計半會
    （會單上名義為秀春 )，每月二十日開標，每會二萬元，於八十七年一月二十日
    由被告己○○以五千八百元得標，惟被告己○○仍以活會向其收取會款，故應於
    半數得標金三十二萬一千元 (即二十四位死會會款加上會頭金共五十萬元，另十
    位活會會款扣除標金後共十四萬二千元，合計六十四萬二千元) 中，扣除其後自
    八十七年二月至九月止所少繳之得標金六萬一千五百元，共計損失二十五萬九千
    五百元；另參加被告己○○於八十六年十月十日出任會首之互助會共計二會   (
    會單上名義為莊秀春) ，繳納會款算至八十七年十月十日止（每月十日開標，每
    會二萬元），總計金額為四十一萬五千二百元，合計為六十七萬四千七百元   (
    259500+415200＝674700)，惟原告壬○○○僅請求被告連帶給付六十七萬一千八
    百元之本息，於其請求之範圍內應予准許之。
  5.原告甲○部分：
    原告甲○參加被告己○○於八十七年五月十五日出任會首之互助會共計一會 (會
    單上名義為阿桃 )，繳納會款算至八十七年十月十五日止（每月十五日開標，每
    會一萬元），連同會頭金一萬元，總計金額為四萬九千四百元；另參加被告己○
    ○於八十七年八月一日出任會首之互助會共計一會 (會單上名義為阿桃 )，繳納
    會款算至八十七年十一月一日止（每月一日開標，每會三萬元），連同會頭金三
    萬元，總計金額為十一萬五千六百元，合計為十六萬五千元  (49400+115600 ＝
    165000) ，惟原告甲○僅請求被告連帶給付十六萬四千二百元之本息，於其請求
    之範圍內應予准許之。
  6.原告乙○○部分：
    原告乙○○參加被告己○○於八十七年八月一日出任會首之互助會共計一會，繳
    納會款算至八十七年十一月一日止（每月一日開標，每會三萬元），連同會頭金
    三萬元，總計金額為十一萬五千六百元，惟原告乙○○僅請求被告連帶給付十一
    萬五千五百元之本息，於其請求之範圍內應予准許之。
  7.原告丑○○○部分：
    原告丑○○○參加被告己○○於八十六年十月十日出任會首之互助會共計一會 (
    會單上名義為阿寶 )，繳納會款算至八十七年十月十日止（每月十日開標，每會
    二萬元），連同會頭金二萬元，總計金額為二十萬七千六百元。
  8.原告丁○○部分：
    原告丁○○參加被告己○○於八十五年一月二十日出任會首之互助會共計一會，
    繳納會款算至八十七年九月止（每月二十日開標，每會二萬元），連同會頭錢二
    萬元及扣除得標金後之會款，總計金額為五十萬二千四百元，惟原告丁○○僅請
    求被告連帶給付四十八萬六千元之本息，於其請求之範圍內應予准許之。
  9.原告丙○○部分：
    原告丙○○參加被告己○○於八十五年一月二十日出任會首之互助會共計一會，
    繳納會款算至八十七年九月止（每月二十日開標，每會二萬元），連同會頭錢二
    萬元及扣除得標金後之會款，總計金額為五十萬二千四百元，惟原告丙○○僅請
    求被告連帶給付四十八萬六千元之本息，於其請求之範圍內應予准許之。
  10.原告戊○○部分：
    原告戊○○參加被告己○○於八十五年一月二十日出任會首之互助會共計一會 (
    會單上名義為徐福贊 )，於八十七年八月份以八千五百元得標，得標金額為六十
    八萬六千元，扣除取得二十五萬七千元之部分款項後，尚有四十二萬九千元未領
    取而受有損害 (000000-000000 ＝ 429000)，惟原告戊○○僅請求被告連帶給付
    四十萬六千元之本息，於其請求之範圍內應予准許之。
五、綜上所述，原告本於侵權行為之法律關係，請求被告連帶給付原告庚○○、子○
    ○○、癸○○○、壬○○○、甲○、乙○○、丑○○○、丁○○、丙○○、戊○
    ○四十六萬三千九百元、二百七十四萬元、二百零八萬七千一百元、六十七萬一
    千八百元、十六萬四千二百元、十一萬五千五百元、二十萬七千六百元、四十八
    萬六千元、四十八萬六千元、四十萬六千元，及均自九十一年九月三日起至清償
    日止，按年息百分之五計算之利息，委屬有據，均應予准許。又原告均陳明願供
    擔供以代釋明，聲請宣告假執行，經核並無不合，爰分別酌定如主文第三項所示
    相當擔保金額併宣告之。原告庚○○、子○○○、癸○○○、壬○○○、甲○、
    乙○○、丑○○○同時以侵權行為損害賠償及不當得利之法律關係請求被告連帶
    給付如主文第一項所示之金額，係屬選擇合併之訴訟，經本院依侵權行為損害賠
    償之法律關係判決上開原告勝訴後，自無庸再就渠等主張之不當得利法律關係予
    以審酌，附此敘明。
六、本件為判決基礎之事證已臻明確，本院經逐一審酌兩造歷審所提攻擊、防禦方法
    ，均與前開論斷結果無礙，爰不再一一論述，併此敘明。
七、本件原告之訴為有理由，依民事訴訟法第七十八條、第四百六十三條、第三百八
    十五條第一項前段、第三百九十條第二項，判決如主文。
中　　　華　　　民　　　國　　九十一　　年　　　九　　　月　　 十七　 　日
　　　　　　　　　　　　　　　　　　民事第十六庭
                                　　　　審判長法　官　阮　富　枝
                                　　　　　　　法　官　林　麗　玲
                                　　　　　　　法　官　吳　麗　惠
右正本係照原本作成。
原告不得上訴。
被告上訴利益合併計算逾一百五十萬元時，如不服本判決，應於收受送達後二十日內
向本院提出上訴書狀，其未表明上訴理由者，應於提出上訴後二十日內向本院補提理
由書狀（均須按他造當事人之人數附繕本）上訴時應提出委任律師或具有律師資格之
人之委任狀；委任有律師資格者，另應附具律師及格證書及釋明委任人與受任人有民
事訴訟法第四百六十六條之一第一項但書或第二項（詳附註）所定關係之釋明文書影
本。
中　　　華　　　民　　　國　　九十一　　年　　　九　　　月　　 十八　 　日
　　　　　　　　　　　　　　　　　　　　　　　書記官  陶　美　玲
附註：
民事訴訟法第四百六十六條之一（第一項、第二項）：
對於第二審判決上訴，上訴人應委任律師為訴訟代理人。但上訴人或其法定代理人具
有律師資格者，不在此限。
上訴人之配偶、三親等內之血親、二親等內之姻親，或上訴人為法人、中央或地方機
關時，其所屬專任人員具有律師資格並經法院認為適當者，亦得為第三審訴訟代理人
。
 附表一：被告己○○自任會首所召集之互助會
┌───┬─────────┬─────┬────┬─────┬─────┐
│      │                  │          │        │          │          │
│ 編號 │  起會日期        │ 開標日   │ 會款金 │ 會員     │ 進行會數 │
│      │                  │          │(新台幣)│(含會首)  │          │
├───┼─────────┼─────┼────┼─────┼─────┤
│ 一   │八十五年一月二十日│每月二十日│ 二萬元 │三十七人  │ 三十四會 │
├───┼─────────┼─────┼────┼─────┼─────┤
│ 二   │八十六年十月十日  │每月十日  │ 二萬元 │四十七人  │ 十四會   │
├───┼─────────┼─────┼────┼─────┼─────┤
│ 三   │八十七年五月十五日│每月十五日│ 一萬元 │三十八人  │ 七會     │
├───┼─────────┼─────┼────┼─────┼─────┤
│ 四   │八十七年八月一日  │每月一日  │ 三萬元 │十七人    │ 五會     │
└───┴─────────┴─────┴────┴─────┴─────┘
 附表二：原告主張其參加被告己○○為會首之互助會所受之損害
┌───┬─────┬────────────┬─────────────┐
│編號  │   被害人 │   參加互助會種類及會數 │      損失金額            │
│      │          │                        │      (新台幣)            │
├───┼─────┼────────────┼─────────────┤
│ 一   │  庚○○  │   附表一編號二參加二會 │    四十六萬三千九百元    │
│      │          │   附表一編號三參加一會 │                          │
├───┼─────┼────────────┼─────────────┤
│ 二   │ 子○○○ │   附表一編號一參加三會 │    二百七十四萬元        │
│      │          │   附表一編號二參加五會 │                          │
│      │          │   附表一編號三參加四會 │                          │
├───┼─────┼────────────┼─────────────┤
│ 三   │ 癸○○○ │   附表一編號二參加一會 │    二十萬七千六百元      │
├───┼─────┼────────────┼─────────────┤
│ 四   │ 壬○○○ │   附表一編號一參加半會 │    六十七萬一千八百元    │
│      │          │   附表二編號二參加二會 │                          │
├───┼─────┼────────────┼─────────────┤
│ 五   │ 甲  ○   │   附表一編號三參加一會 │    十六萬四千二百元      │
│      │ (即阿桃) │   附表一編號四參加一會 │                          │
├───┼─────┼────────────┼─────────────┤
│ 六   │ 乙○○   │   附表一編號四參加一會 │    十一萬五千五百元      │
├───┼─────┼────────────┼─────────────┤
│ 七   │ 丑○○○ │   附表一編號二參加一會 │    二十萬七千六百元      │
│      │ (即阿寶) │                        │                          │
├───┼─────┼────────────┼─────────────┤
│ 八   │ 丁○○   │   附表一編號一參加一會 │    四十八萬六千元        │
├───┼─────┼────────────┼─────────────┤
│ 九   │ 丙○○   │   附表一編號一參加一會 │    四十八萬六千元        │
├───┼─────┼────────────┼─────────────┤
│ 十   │ 戊○○   │   附表一編號一參加一會 │    四十萬六千元          │
└───┴─────┴────────────┴─────────────┘
 附表三：被告參加原告癸○○○自任會首所召集之互助會
┌───┬─────────┬─────┬────┬─────┬─────┐
│      │                  │          │        │          │          │
│ 編號 │  起會日期        │ 開標日   │ 會款金 │ 會員     │參加名義人│
│      │                  │          │(新台幣)│(含會首)  │          │
├───┼─────────┼─────┼────┼─────┼─────┤
│ 一   │八十四年十一月二十│每月二十日│ 一萬元 │五十三人  │ 張阿英   │
│      │日                │          │ (外標) │          │ 詹文昭   │
│      │                  │          │        │          │ 辛○○   │
│      │                  │          │        │          │ 詹文芳   │
├───┼─────────┼─────┼────┼─────┼─────┤
│ 二   │八十六年四月五日  │每月五日  │ 二萬元 │三十九人  │ 辛○○   │
│      │                  │          │ (內標) │          │ 詹文芳   │
│      │                  │          │        │          │ 張阿英   │
└───┴─────────┴─────┴────┴─────┴─────┘
 附表四：原告癸○○○主張被告參加其召集之互助會所詐得之金額
┌───┬────────┬──────┬──────┬─────────┐
│ 編號 │  參加互助會種類│  參加名義人│ 得標日     │ 損失金額(新台幣) │
├───┼────────┼──────┼──────┼─────────┤
│ 一   │  附表三編號一  │  己○○    │八十五年四月│  一百零八萬元    │
│      │                │            │二十日      │                  │
│      │                ├──────┼──────┤                  │
│      │                │  詹文昭    │八十五年八月│                  │
│      │                │            │二十日      │                  │
│      │                ├──────┼──────┤                  │
│      │                │  辛○○    │八十六年一月│                  │
│      │                │            │二十日      │                  │
│      │                ├──────┼──────┤                  │
│      │                │  詹文芳    │八十七年一月│                  │
│      │                │            │二十日      │                  │
├───┼────────┼──────┼──────┼─────────┤
│ 二   │  附表三編號二  │  辛○○    │八十六年八月│  七十九萬九千    │
│      │                │            │五日        │  五百元          │
│      │                ├──────┼──────┤                  │
│      │                │  詹文芳    │八十六年十一│                  │
│      │                │            │月五日      │                  │
│      │                ├──────┼──────┤                  │
│      │                │  張阿英    │八十七年八月│                  │
│      │                │            │五日        │                  │
├───┴────────┴──────┴──────┴─────────┤
│合計：一百八十七萬九千五百元                                            │                           │
└────────────────────────────────────┘
